臺灣花蓮地方法院民事簡易判決
109年度花原簡字第41號
原      告  BS000-A108034

訴訟代理人  楊蕙怡律師(法扶律師)

被      告  BS000-A108034A

上列當事人間因妨害性自主案件（本院108年度原侵訴字第22號
），經原告提起刑事附帶民事訴訟請求損害賠償（本院109年度
原侵附民字第6號），經本院刑事庭裁定移送民事庭審理，本院
於民國111年9月13日言詞辯論終結，判決如下：
    主  文
被告應給付原告新臺幣（下同）200,000元，及自民國109年5月1
5日起至清償日止，按週年利率5％計算之利息。
訴訟費用由被告負擔。
本判決得假執行。但被告如以200,000元為原告預供擔保得免為
假執行。
    事實及理由
一、原告主張：原告與被告原為夫妻，後因故分居。被告於民國
    108年3月18日上午6時20分許，趁原告前往其址設花蓮縣秀
    林鄉（詳細地址詳卷）住處洽談離婚事宜時，強行將原告由
    該處大門拉進房間，不顧原告反抗及其正值生理期期間，違
    背原告意願，對原告為2次強制性交得逞，並因而致原告身
    上多處抓傷。是原告對被告有妨害性自主侵權行為，侵害原
    告之身體自主權及貞操權，爰依民法第184條第1項、第195
    條第1項前段，聲明請求被告應給付原告精神上損害新臺幣
    （下同）20萬元及自起訴狀繕本送達翌日起至清償日止，按
    週年利率5％計算之利息。
二、被告則以：否認刑事判決認定之強制性交行為事實，且原告
    請求金額過高等語置辯，聲明：駁回原告之訴。
三、本院之判斷：
　㈠按因故意或過失，不法侵害他人之權利者，負損害賠償責任
    ；不法侵害他人之身體、健康、名譽、自由、信用、隱私、
    貞操，或不法侵害其他人格法益而情節重大者，被害人雖非
    財產上之損害，亦得請求賠償相當之金額，民法第184條第1
    項前段、第195條第1項前段分別定有明文。
　㈡被告於刑事第二審時坦承於上開時、地與原告有性交行為，
    惟否認有強制性交之情事。然查，原告於上開性交行為後，
    因腹痛而至花蓮慈濟醫院急診，醫護人員見其身上傷痕可疑
    ，經詢問後告以遭被告強行以陰莖插入陰道並親吻其四肢及
    身體軀幹乙節，於當日16時39分驗傷採檢結果，發現原告頸
    部4處抓傷、左胸抓傷1處、右胸抓傷1 處、左肩胛抓傷1處
    、右後腰抓傷1處、左前臂抓傷1處，陰部11點鐘方向有新淺
    層表皮撕裂傷等，急診病歷上亦記載「lower abdominal pa
    in（下腹痛）；sexual assault by husband 」等情，有花
    蓮慈濟醫院受理疑似性侵害事件驗傷診斷書、急診檢傷護理
    評估紀錄表、急診病歷等資料可證。由於事發時原告適逢月
    經期間，其前去被告新家之目的係為商談離婚事宜，當時二
    人關係不佳，甚至有爭吵情形，難認原告有何客觀上同意與
    被告性交之表現。再由原告上述身體所受傷痕，係緊接著性
    交行為後由醫護人員所發現，上開傷痕呈現曾有掙扎之狀態
    ，足以佐證原告所述遭到被告以腕力強行壓制而性交得逞，
    乃屬可信。被告未經原告同意，逕壓制原告而違反其意願，
    強行以生殖器插入陰道內，對之性交行為，過程用蠻力，又
    親又咬，始造成上述體傷，已妨害原告之性自主決定之意思
    自由，應成立民法第195條第1項前段關於身體及自由之侵害
    。
　㈢按慰藉金之賠償須以人格權遭遇侵害，使精神上受有痛苦為
    必要，其核給之標準固與財產上損害之計算不同，然非不可
    斟酌雙方身分資力與加害程度，及其他各種情形核定相當之
    數額(最高法院51年台上字第223號判例意旨參照)。爰審酌
    兩造之身分、地位、經濟狀況、被告加害情形及原告所受精
    神上痛苦程度等一切情狀，認原告請求被告賠償精神慰撫金
    20萬元為適當。
　㈣從而，原告依侵權行為損害賠償請求權之法律關係，請求被
    告賠償20萬元及及自起訴狀繕本送達翌日即109年5月15日起
    至清償日止之法定遲延利息，為有理由，應予准許。本件係
    適用簡易程序所為被告部分敗訴之判決，就原告勝訴部分，
    依民事訴訟法第389條第1項第3款規定，應依職權宣告假執
    行。另依同法第392條第2項規定依職權為被告得供擔保免為
    假執行。
四、訴訟費用負擔之依據：民事訴訟法第78條。　　
中　　華　　民　　國　　111 　年　　9 　　月　　30　　日
     臺灣花蓮地方法院花蓮簡易庭
                              法  官  沈培錚　
以上正本係照原本作成。
如不服本判決，應於送達後20日內，向本院提出上訴狀並表明上
訴理由，如於本判決宣示後送達前提起上訴者，應於判決送達後
20日內補提上訴理由書（均須按他造當事人之人數附繕本並繳納
上訴裁判費）。
如委任律師提起上訴者，亦應一併繳納上訴審裁判費。
中　　華　　民　　國　　111 　年　　9 　　月　　30　　日
                              書記官  黃慧中